# 非同一控制下收购子公司支付对价如何确认？

提问人：Lmengxin 时间：2019-10-23 14:47:44
急请教陈版：A 公司拟收购非同一控制下张三持有的B公司的 100%股权，收购价格按照 B 公司净资产价值确定为 1 亿元，A公司银行划款方式支付给张三；但同时，B 公司的原股东张三将 1 亿元以低于同时期投资机构入股 B公司的价格入股 A 公司并持有A 公司 20%股权（假设价差 0.5亿元）；前述 A 收购子公司 B、张三增资A 公司是一揽子股权置换安排。请问合并成本是实际付款 1 亿元确定、还是按照现金加增资价差 1.5亿元确定？若选择后者，账面将多形成 0.5亿元的商誉，且张三按公允价值增资将额外形成0.5亿元资本公积，后者看似更准确但是不是不如按 1 亿元确定合并成本谨慎？A 公司单体及合并层面分别如何会计处理？

回答人：chenyiwei
如果股权转让和增资两者属于一揽子交易，且无其他原因解释的，则可以理解为实际成本应加上低价增资的收益。这样处理与 “谨慎原则” 无关，谨慎原则仅针对会计估计和判断方面的不确定性，不能滥用到其他场合。

提问人：dabing 大哥 时间：2019-10-29 21:05:00
非同一控制下收购子公司支付对价如何确认？

回答人：chenyiwei
没看懂你的问题？请给出具体案例背景？